臺灣高等法院刑事判決　　　　　　　　　　　　　九十一年度上易字第二０七五號
　　上　訴　人　臺灣臺北地方法院檢察署檢察官
　　被　　　告　甲○○　女四十.
　　　　　　　　丙　○
　　共　　 同
　　選任辯護人　郭宏義律師
右上訴人因被告等詐欺案件，不服臺灣臺北地方法院八十七年度易字第三六八九號，
中華民國九十一年五月三十一日第一審判決（起訴案號：臺灣臺北地方法院檢察署八
十七年度偵字第四六五六號）提起上訴，本院判決如左：
    主  文
原判決撤銷。
甲○○、丙○共同連續意圖為自己不法之所有，以詐術使人將本人之物交付，各處有
期徒刑陸月，如易科罰金，均以佰元折算壹日。
    事  實
一、歐秉鈞（原審法院通緝中）係位於臺北市○○○路○段七十一號三樓嘉萊金銀珠
    寶股份有限公司（下稱嘉萊公司）之負責人，該公司實際業務由陳炯沅（原審法
    院通緝中）負責，甲○○、丙○係該公司之董事、監察人。民國八十五年四、五
    月間，甲○○、丙○代表嘉萊公司，至中興商業銀行股份有限公司（下稱中興銀
    行）臺北分行，以嘉萊公司主要營業項目係各種金銀飾品及珠寶之零售，有十六
    家門市及十一處百貨專櫃，常需進口黃金作為原料等為由，向中興銀行臺北分行
    申請開發遠期信用狀貸款，經中興銀行臺北分行審核申請貸款之相關資料後，通
    過嘉萊公司新臺幣八千萬元授信額度之貸款申請（將原授信額度由新臺幣四千萬
    元增加為新臺幣八千萬元），八十五年六月三日嘉萊公司與中興銀行臺北分行簽
    訂進口遠期信用狀借款契約，並由歐秉鈞、陳炯沅、甲○○、丙○擔任連帶保證
    人。詎歐秉鈞、陳炯沅、甲○○、丙○均明知將嘉萊公司所屬如附表一所示之門
    市轉租他人，將嚴重影響其營業收入及營運，並會影響嘉萊公司對中興銀行借款
    之還款能力，惟於八十五年八月二十一日，將嘉萊公司所屬十六家門市及一處員
    工宿舍（見附表一）全部轉租與由丙○擔任負責人之儷萊股份有限公司（以下簡
    稱儷萊公司）。其等竟共同意圖為自己不法之所有，基於概括之犯意聯絡，不但
    隱瞞此嚴重影響嘉萊公司之營運及償債能力之事實，反而於八十五年九月間向中
    興臺北分行提出之嘉萊公司簡介資料中詐稱：「：：：開業至今已有三十家分店
    及百貨專櫃分佈於全省：：：所以業務蒸蒸日上，並計畫將於明年度發展至三十
    八家：：：」；中興銀行臺北分行嗣於八十五年十二月六日對嘉萊公司進行例行
    性之授信戶訪問時，甲○○亦隱暪上情，未將上開門市業已悉數出租予儷萊公司
    之事實告知中興銀行臺北分行；後中興銀行臺北分行於八十六年四月二十二日再
    向嘉萊公司人員詢問其營業狀況，嘉萊公司人員仍隱暪上情，明知已將其所屬如
    附表一所示之十六家門市已轉租予儷萊公司，仍向中興銀行臺北分行詐稱：「：
    ：：本公司目前門市共有十三家（即如附表一所示之十六家門市中之十三家），
    另於全省百貨公司共設有六處專櫃。」、「本公司計劃於今年增設四家連鎖店，
    ：：：分店一旦設立而可分攤開銷，有助營利。」等語，使中興銀行臺北分行誤
    信嘉萊公司業務營運正常，而陷於錯誤，遂於八十六年三月十日起至同年五月二
    日止，先後多次核貸嘉萊公司所申請開發之十張信用狀，金額共計為美金（下同
    ）二百零八萬四千九百九十點四七元（內容詳如附表二所示），嘉萊公司除就每
    筆貸款依前開借款契約之約定，先向中興銀行臺北分行繳交一成之保證金，及就
    附表二編號九之貸款已清償部分金額，以博取中興銀行臺北分行之信任外，其餘
    均分文未付，共計一百六十六萬九千零八十一點二七元未清償。八十六年五、六
    月間，嘉萊公司因退票停止營業，中興銀行臺北分行為保全債權，於八十六年七
    月二十九日對嘉萊公司設於臺北市○○路○段三七六號十六樓辦公室中之金庫實
    施假扣押之保全程序時，竟遭設於同址之儷萊公司阻止，丙○並以儷萊公司負責
    人之身分出面主張，嘉萊公司已於八十五年八月二十一日與儷萊公司簽訂租賃契
    約，將所屬十六家門市及一處員工宿舍全部轉租予儷萊公司等情，中興銀行臺北
    分行始知被騙。嗣經中興銀行以嘉萊公司原提供設質之定期存單抵充部分債務（
    即如附表二編號一部分經抵充後尚欠十二萬二千四百一十點三二元未為清償）後
    ，仍有一百六十五萬七千零七十三點一四元未為清償。
二、案經中興銀行訴由臺灣臺北地方法院檢察署檢察官偵查起訴。
    理  由
一、訊據被告甲○○、丙○否認有詐欺取財犯行，被告甲○○辯稱：其於八十五年四
    月間任擔任嘉萊公司管理處處長，因公司負責人陳炯沅要求，始掛名為該公司之
    董事，伊並非貸款事務之承辦人，而係受陳炯沅之指示陪同財務部副理至中興銀
    行臺北分行說明公司未來年度發展計劃，且因名義上為嘉萊公司之董事，才被要
    求以該身分擔任公司連帶保證人，其八十五年十二月已轉任儷萊公司管理處，中
    興銀行臺北分行之承辦人乙○○與嘉萊公司接洽信用狀展期事宜，並非伊所承辦
    ，伊並無詐欺行為云云；被告丙○則辯稱：伊於八十五年四月間任嘉萊公司總經
    理室協理，因陳炯沅要求掛名為監察人，伊並非貸款事務之承辦人，亦係受陳炯
    沅之指示至中興銀行臺北分行說明嘉萊公司未來年度發展計劃，且所為陳述均屬
    實，因名義上為嘉萊公司之監察人，才被要求以該身分擔任公司連帶保證人，伊
    於八十六年三月底離職，於八十六年七月間並未阻止中興銀行實施假扣押，僅係
    對法院人員說明事實，以免發生查封錯誤情事，絕無詐欺行為云云。
二、經查：
    (一)告訴人指訴被告甲○○、丙○於八十五年四、五月間，曾至中興銀行臺北分行
      ，洽談嘉萊公司申請開發遠期信用狀貸款事項，嘉萊公司並於同年六月三日與
      告訴人簽立以新臺幣八千萬元為授信額度之進口遠期信用狀借款契約，而由甲
      ○○、丙○擔任連帶保證人等情，業據被告二人供承明確，復有證人乙○○（
      即中興銀行臺北分行之承辦人員）於偵查、原審及本院調查中證述綦詳（見偵
      卷第一一八頁背面、原審卷第一宗第八十一、八十二頁、第二四三頁至第二四
      六頁、本院九十一年十月十七日訊問筆錄），並有進口遠期信用狀借款契約、
      委任開發信用狀契約、保證書暨增補契約、授信約定書暨增補契約各一份附卷
      可參（見偵卷第六頁至第十一頁）。是告訴人上揭指訴查與事實相符，堪以採
      信。
    (二)儷萊公司於八十五年七月十六日設立，並由被告丙○擔任董事長（即代表人）
      ，有經濟部公司執照、臺北市政府營利事業登記證各一份附卷可稽（見偵卷第
      三十三、三十四頁）。嘉萊公司並於與中興銀行簽訂上揭借款契約後，即於同
      年八月二十一日與儷萊公司訂立房屋租賃契約，將嘉萊公司所屬之十六家門市
      及一處員工宿舍（如附表一）轉租予儷萊公司，此亦有房屋租賃契約影本（見
      偵卷第三十六頁至第三十八頁）在卷為憑。被告丙○供稱：因為嘉萊公司為了
      節稅，始用伊之名字成立儷萊公司，但儷萊公司所有資產都是嘉萊的（見原審
      卷第一宗第三十七頁、本院九十一年九月二十六日訊問筆錄）；被告甲○○亦
      稱：基於稅務考量始成立儷萊公司（見本院九十一年八月十二日訊問筆錄）。
      參上被告二人之供述，被告二人均知儷萊公司之成立，嘉萊公司於八十五年八
      月二十一日將其所屬之十六家門市轉租予儷萊公司等事實，亦堪認定。
三、依嘉萊公司與中興銀行所訂之授信約定書第二條約定：「立約人因名稱、組織、
    章程內容、印鑑、代表人權限範圍或其他足以影響貴行權益變更情事發生時，應
    即以書面將變更情事通知貴行，並辦妥變更或註銷留存印鑑之手續，於未為前項
    通知及變更或註銷留存印鑑手續前與貴行所為之交易，立約人均願負其責任，如
    因而造行貴行損害，並負賠償責任。」（見偵卷第十頁），而該條所訂之「其他
    足以影響貴行權益變更情事發生」，當係指一切影響借款人之還款能力、資格等
    情事。嘉萊公司已於八十五年八月二十一日，將其所屬之十六家門市轉租予儷萊
    公司，此一情事對嘉萊公司對中興銀行之還款能力將受影響，而被告二人明知此
    情，惟不依上開約定告知中興銀行，嘉萊公司於八十五年九月向中興銀行臺北分
    行提出之簡介竟詐稱：「：：：開業至今已有三十家分店及百貨專櫃分佈於全省
    ：：：所以業務蒸蒸日上，並計畫將於明年度發展至三十八家：：：」；中興銀
    行臺北分行嗣於八十五年十二月六日對嘉萊公司進行例行性之授信戶訪問時，甲
    ○○隱暪上情，未將上開門市業已悉數出租予儷萊公司之事實告知中興銀行臺北
    分行；後中興銀行臺北分行於八十六年四月二十二日再向嘉萊公司人員詢問其營
    業狀況，嘉萊公司人員仍隱暪上情，明知已將其所屬如附表一所示之十六家門市
    已轉租予儷萊公司，仍向中興銀行臺北分行詐稱：「：：：本公司目前門市共有
    十三家（即如附表一所示之十六家門市中之十三家），另於全省百貨公司共設有
    六處專櫃。」、「本公司計劃於今年增設四家連鎖店，：：：分店一旦設立而可
    分攤開銷，有助營利。」等語，此經告訴人指訴綦詳，復有嘉萊公司（一九九六
    年九月) 簡介、嘉萊公司訪問紀錄表、嘉萊公司函各一份在卷為憑（見偵卷第四
    十一頁至第六十頁）。被告二人均否認有上揭情事，被告丙○辯稱：其在公司係
    負責業務，財務方面之事其並未經手；被告甲○○亦辯稱：其在公司擔任管理處
    處長，不負責財務業務，且未曾接受中興銀行臺北分行之訪談云云。惟查：
    (一)被告歐秉鈞為嘉萊公司之負責人，此有嘉萊公司變更事項登記卡一份附卷為憑
      （見偵卷第三十九頁），被告陳炯沅為公司實際決策之負責人，此亦經證人張
      東榮於原審調查時證述明確（見原審卷第一宗第一六一頁）。是嘉萊公司於八
      十五年九月間及八十六年四月二十二日之傳真函，雖未具名確係何人所為，中
      興銀行臺北分行於八十五年十二月六日之電話紀錄，記載係由被告甲○○陳述
      ，然被告歐秉鈞、陳炯沅既為嘉萊公司之名義、實際負責人，則其等二人就該
      不實資料之提出有犯意聯絡、行為分擔甚明。
    (二)八十三年八月六日至八十六年八月五日期間，被告甲○○擔任嘉萊公司之董事
      ，被告丙○則擔任嘉萊公司之監察人，此有嘉萊公司變更登記事項卡一份附卷
      可參（見偵卷第三十九、四十頁）。被告二人雖均辯稱：其係應公司要求始分
      別擔任董事、監察人，股數僅一千股，且無實際出資，並未參與公司決策云云
      ，證人張東榮（八十一年一月至八十六年間擔任嘉萊公司開發處處長）亦證稱
      ：公司決策是由陳炯沅決定，甲○○及丙○也是被要求擔任股東，沒有出資，
      情況跟伊一樣等語（見原審卷第一宗第一六一頁）。然依上開嘉萊公司出具之
      公司簡介中稱：丙○擔任營業處總處長兼營一處處長、甲○○為管理處處長，
      現管理公司財務部及管理部兩大部分之業務（見偵卷第四十九頁），則被告二
      人所辯即有不實。
    (三)證人乙○○證稱：當初貸款事項係與甲○○接洽，她是管財務，所以是找她；
      八十五年間係由被告甲○○到銀行接洽八千萬元授信額度貸款，且八十五年十
      二月六日以電話對嘉萊公司進行例行性之授信戶訪問，係由被告甲○○受訪（
      見原審卷第一宗第二四三、二四四頁、本院九十一年十月十七日訊問筆錄）。
      綜上，被告甲○○否認負責財務業務，亦未曾接受中興銀行臺北分行之電話訪
      問等情，係在卸責，不足採信。
    (四)綜上所述，被告二人於八十五年四、五月間，均至中興銀行臺北分行陳述嘉萊
      公司之營運狀況，並擔任嘉萊公司與中興銀行借款契約之連帶保證人；斯時被
      告丙○、甲○○二人亦分別擔任嘉萊公司之營業處、管理處及財務處等部門主
      管，又分別為嘉萊公司之監察人、董事，而被告丙○於儷萊公司成立後，甚至
      擔任董事長職務，被告二人均係位居嘉萊公司之領導管理階層，且又擔任嘉萊
      公司授信額度高達新臺幣八千萬元之連帶保證人，被告二人與嘉萊公司之利害
      關係甚鉅，因此被告二人對於嘉萊公司之業務營運、財務狀況，焉有不加注意
      關心之理，依其等之職位，其等對嘉萊公司之營運、財務狀況顯知之甚詳。其
      等二人辯稱：未參與公司決策云云，不足採信。
    (五)關於告訴人於八十六年七月二十九日欲對嘉萊公司設於臺北市○○路○段三七
      六號十六樓之辦公室中之金庫實施假扣押程序，遭被告丙○以儷萊公司負責人
      之身分阻止一情，被告丙○雖否認之，並辯稱：伊於八十六年三月離開公司，
      五月老板歐秉鈞打電話要伊回來幫忙，六月回到該公司位於仁愛路四段辦公室
      ，當時有另一家香港人開的「翠園」公司籌備處，也在該址，伊是受僱於翠園
      ，沒有租約，基於保護翠園，才會在八十六年七月二十九日提出儷萊公司的租
      約云云。然查，上開事實，據證人即在中興銀行臺北分行擔任催收工作之呂理
      順於原審調查時證述明確（見原審卷第一宗第二四七頁），復有臺灣臺北地方
      法院八十六年度民執全二地字第一七一０號執行筆錄附卷可參（見偵卷第三十
      五、三十六頁），筆錄第三點記載：「丙○先生稱現址為儷萊股份有限公司，
      是儷萊向嘉萊承租的，：：：，金庫也是儷萊公司的，也是儷萊使用中，：：
      ：」。被告丙○於本院調查時復稱：儷萊公司所有資產是嘉萊公司（見本院九
      十一年九月二十六日訊問筆錄）。是倘如被告丙○所述，其僅為受僱於翠園，
      而儷萊公司之資產即為嘉萊公司之資產，則被告丙○何須於告訴人為上揭保全
      程序時阻止查封，是被告丙○此部分辯解，亦不可採。
    (六)證人張東榮雖為被告二人有利之證言，然證人張東榮亦係嘉萊公司之重要幹部
      及股東，與被告二人利害攸關，其證言顯有迴護被告等之虞，尚難採為被告二
      人有利之認定。被告甲○○雖辯稱其於八十五年十二月間即至儷萊公司任職，
      並有各類所得扣繳暨免扣繳憑單一紙在卷可稽（見原審卷第一宗第七十二頁）
      ；被告丙○則辯稱其自八十六年四月起即已離職，未在嘉萊公司任職。證人乙
      ○○雖證稱：丙○是八十五年去銀行談時有見過，還有對保時他是連帶保證人
      ，除此之外印象中沒有與丙○實際上接觸過等語（見原審卷第一宗第二四四頁
      背面）。惟被告二人均擔任該新臺幣八千萬元額度借款契約之連帶保證人，被
      告等雖稱離職，惟被告二人僅形式上到嘉萊公司關係企業儷萊公司任職，且被
      告丙○擔任儷萊公司之負責人，被告二人辯以其等在儷萊公司工作云云，亦不
      能以此脫免其等應負之詐欺罪責。
四、告訴人依被告等人出具之上開資料，因而於八十六年三月十日起至同年五月二日
    止，同意嘉萊公司之申請，而開立如附表二所示之信用狀，並交付如附表二所示
    之金額。詎嘉萊公司於如附表二所示之應還款之日，除附表二編號一及編號九之
    貸款已清償部分款項外，餘均尚未清償，有進口遠期信用狀貸款到期通知書暨開
    發信用狀申請書二十五紙附卷為憑（附於本院卷），足資認定告訴人係因嘉萊公
    司出具不實資料、被告等所施用之詐欺行為，陷於錯誤而核貸並交付款項。本件
    事證明確，被告等之犯行洵堪認定。
五、核被告等所為，均係犯刑法第三百三十九條第一項之詐欺取財罪。被告二人與陳
    炯沅、歐秉鈞間就上揭犯行，有犯意聯絡、行為分擔，皆為共同正犯。其等先後
    多次犯行，時間緊接，觸犯構成要件相同之罪名，顯係基於概括犯意為之，應依
    連續犯規定，論以一罪，並加重其刑。
六、原審未予詳加審酌，以不能證明被告等犯罪為由，為被告等無罪之判決，尚有未
    合。檢察官上訴意旨以被告二人共同詐欺犯行事證明確，請求依法論罪科刑，其
    上訴為有理由，自應由本院將原判決予以撤銷改判。爰審酌被告等共同詐欺所得
    金額雖多，但尚不能證明所得金額係由被告等取走，惡性尚非重大及犯罪之動機
    、目的、手段、被告二人於本案中分擔詐欺犯行之情形，被害人所受損害，並審
    酌被告等之素行（有本院被告全國前案紀錄表在卷可稽），及其等犯罪後之態度
    等一切情狀，各量處如主文第二項所示之刑。又被告等行為後，刑法第四十一條
    業於九十年一月十日修正公布，於同月十二日生效施行，修正後規定「犯最重本
    刑為五年以下有期徒刑之罪，而受六月以下有期徒刑或拘役之宣告，因身體、教
    育、職業或家庭之關係或因其他正當事由，執行顯有困難者，得以一元以上三元
    以下折算一日，易科罰金。但確因不執行所宣告之刑，難收矯正之效或難以維持
    法秩序者，不在此限」，較諸修正前舊法規定犯最重本刑為三年以下有期徒刑之
    罪，而受六月以下有期徒刑之宣告，始得易科罰金，對被告二人較為有利。依刑
    法第二條第一項前段之規定，應適用修正後新法之規定，均諭知易科罰金之折算
    標準。
據上論斷，應依刑事訴訟法第三百六十九條第一項前段、第三百六十四條第二百九十
九條第一項前段，刑法第二條第一項前段、第二十八條、第五十六條、第三百三十九
條第一項、第四十一條第一項前段，罰金罰鍰提高標準條例第一條前段、第二條，判
決如主文。
本案經檢察官施慶堂到庭執行職務。
中      華      民      國    九十一    年     十二     月    三十一    日
                              臺灣高等法院刑事第三庭
                                  審判長法  官  張  連  財
                                        法  官  張  傳  栗
                                        法  官  李  英  勇
右正本證明與原本無異。
不得上訴。
                                        書記官  陳  玲  憶
中      華      民      國     九十二   年     一       月    三        日
附表一：嘉萊公司轉租其所屬之門市及宿舍予儷萊公司之一覽表
┌───────┬────────────────────────────┐
│  店    名    │    地    址                                            │
├───────┼────────────────────────────┤
│忠孝店        │臺北市○○○路○段一二０號                              │
├───────┼────────────────────────────┤
│萬華店        │臺北市○○路○段一九二號一樓及地下室                    │
├───────┼────────────────────────────┤
│通化店        │臺北市○○街一號全棟                                    │
├───────┼────────────────────────────┤
│西寧Ｉ店      │臺北市○○○路一一五、一一七號                          │
├───────┼────────────────────────────┤
│竹林店        │臺北縣永和市○○路四九號一、二樓                        │
├───────┼────────────────────────────┤
│博愛店        │臺北市○○路九七號全棟（一、二、三樓）                  │
├───────┼────────────────────────────┤
│士林店        │臺北市○○區○○路六四號一、二、三樓                    │
├───────┼────────────────────────────┤
│長春店        │臺北市○○○路二七一號一樓                              │
├───────┼────────────────────────────┤
│公館店        │臺北市○○○路○段三０六號一、二樓                      │
├───────┼────────────────────────────┤
│五福店        │高雄市○○里○○街一六七號                              │
├───────┼────────────────────────────┤
│臺南店        │臺南市○○路二三四號全棟                                │
├───────┼────────────────────────────┤
│新竹店        │新竹市○○路五十號全棟                                  │
├───────┼────────────────────────────┤
│羅東店        │宜蘭縣羅東鎮○○路七八號一樓                            │
├───────┼────────────────────────────┤
│三重店        │臺北縣三重市○○路○段二三號一樓                        │
├───────┼────────────────────────────┤
│淡水店        │臺北縣淡水鎮○○街一之五號                              │
├───────┼────────────────────────────┤
│桃園店        │桃園縣桃園市○○路一二一號一樓                          │
├───────┼────────────────────────────┤
│羅東宿舍      │宜蘭縣羅東鎮○○路七號三樓                              │
└───────┴────────────────────────────┘
附表二：
┌─┬─────┬───┬────┬───┬────┬────┬────┐
│編│信用狀編號│開狀日│開狀金額│墊款日│應還款日│墊款金額│逾期未還│
│號│          │      │（美金）│      │        │（美金）│金額    │
│  │          │      │        │      │        │        │（美金）│
├─┼─────┼───┼────┼───┼────┼────┼────┤
│１│7NGAB2-000│3.10.│十四萬九│4.9.│8.7.  │十三萬四│十三萬四│
│  │35-003    │      │千八百五│      │   │千四百一│千四百一│
│  │          │      │十元    │      │        │十八點四│十八點四│
│  │          │      │        │      │        │五元    │五元    │
├─┼─────┼───┼────┼───┼────┼────┼────┤
│２│7NGAB2-000│3.│十四萬九│4.16.│8.14.  │十三萬四│十三萬四│
│  │47-003    │      │千八百五│      │        │千四百三│千四百三│
│  │          │      │十元    │      │        │十五點一│十五點一│
│  │          │      │        │      │        │元      │元      │
├─┼─────┼───┼────┼───┼────┼────┼────┤
│３│7NGAB2-000│3.│十四萬九│4.16.│8.14.  │十三萬三│十三萬三│
│  │48-003    │      │千八百五│      │        │千四百四│千四百四│
│  │          │      │十元    │      │        │十四點七│十四點七│
│  │          │      │        │      │        │五元    │五元    │
├─┼─────┼───┼────┼───┼────┼────┼────┤
│４│7NGAB2-000│4.1.│二十九萬│5.5.│9.2.  │二十六萬│二十六萬│
│  │60-003    │      │六千八百│      │        │九千四百│九千四百│
│  │          │      │元      │      │        │零八點七│零八點七│
│  │          │      │        │      │        │元      │元      │
├─┼─────┼───┼────┼───┼────┼────┼────┤
│５│7NGAB2-000│4.2.│十四萬八│5.5.│9.2.  │十三萬三│十三萬三│
│  │64-003    │      │千四百元│      │        │千八百八│千八百八│
│  │          │      │        │      │        │十八點三│十八點三│
│  │          │      │        │      │        │四元    │四元    │
├─┼─────┼───┼────┼───┼────┼────┼────┤
│６│7NGAB2-000│4.2.│二十九萬│5.5.│9.2.  │二十七萬│二十七萬│
│  │65-003    │      │六千八百│      │        │零四百九│零四百九│
│  │          │      │元      │      │        │十三點五│十三點五│
│  │          │      │        │      │       │元      │元      │
├─┼─────┼───┼────┼───┼────┼────┼────┤
│７│7NGAB2-000│4.2.│二十九萬│5.5.│9.2.  │二十七萬│二十七萬│
│  │66-003    │      │六千八百│      │        │一千八百│一千八百│
│  │          │      │元      │      │        │七十五點│七十五點│
│  │          │      │        │      │        │四八元  │四八元  │
├─┼─────┼───┼────┼───┼────┼────┼────┤
│８│7NGAB2-000│4.│十四萬八│5.│7.  │十三萬零│十三萬零│
│  │80-003    │      │千元    │      │        │六百四十│六百四十│
│  │          │      │        │      │        │一點四五│一點四五│
│  │          │      │        │      │        │元      │元      │
├─┼─────┼───┼────┼───┼────┼────┼────┤
│９│7NGAB2-000│4.│二十九萬│5.│9.  │二十六萬│五萬九千│
│  │81-003    │      │零八百元│      │        │八千六百│六百三十│
│  │          │      │        │      │        │零五點七│六點三九│
│  │          │      │        │      │        │八元    │元      │
├─┼─────┼───┼────┼───┼────┼────┼────┤
│１０│7NGAB2-000│5.2.│十四萬四│6.11.│8.9.  │十三萬零│十三萬零│
│  │83-003    │      │千八百元│      │        │八百三十│八百三十│
│  │          │      │        │      │        │九點一一│九點一一│
│  │          │      │        │      │        │元      │元      │
├─┴─────┴───┴────┴───┴────┴────┴────┤
│備註：逾期未還金額共計一百六十六萬九千零八十一點二七元，嗣經中興銀行以│
│      嘉萊公司原提供設質之定期存單抵充部分債務（即抵充附表二編號一其中│
│      之美金一萬二千零八點一三元) ，尚欠美金一百六十五萬七千零七十三點││
│      一四元未為清償。                                                │
└───────────────────────────────────┘
附錄    本案論罪科刑法條全文：
刑法第三百三十九條
意圖為自己或第三人不法之所有，以詐術使人將本人或第三人之物交付者，處五年以
下有期徒刑、拘役或科或併科一千元以下罰金。
以前項方法得財產上不法之利益或使第三人得之者亦同。
前二項之未遂犯罰之。
